臺灣臺北地方法院交通事件裁定　　　　96年度交聲字第1322號
原處分機關　交通部公路總局台北區監理所
異　議　人
即受處分人　乙○○
上列異議人即受處分人因違反道路交通管理處罰條例案件，對於
交通部公路總局臺北區監理所於96年10月12日所為之處分（原處
分案號：北監自裁字第裁40-ZIC023294號）聲明異議，本院裁定
如下：
    主  文
異議駁回。
    理  由
一、按行駛於長度4 公里以上或經管理機關公告之隧道，應保持
    50公尺以上之行車安全距離。如因隧道內道路壅塞、事故或
    其他特殊狀況導致車速低於每小時20公里或停止時，仍應保
    持20公尺以上之安全距離，高速公路及快速公路交通管制規
    則第16條第3 款定有明文。又汽車行駛於高速公路、快速公
    路或設站管制之道路，不遵使用限制、禁止、行車管制及管
    理事項之管制規則，而未保持安全距離者，處汽車駕駛人新
    台幣（下同）3千元以上6千元以下罰鍰，並記違規點數1 點
    ，道路交通管理處罰條例第33條第1項第2款、第63條第1項
    第1款亦有明文。
二、本件原處分機關即交通部公路總局臺北區監理所以異議人即
    受處分人乙○○駕駛車牌號碼0711－EV號自用小客車，於民
    國96年7 月13日下午3時48分許，行經國道5號雪山隧道南下
    17.5公里處，因雪山隧道內行車未保持50公尺以上安全距離
    之違規，為內政部警政署國道公路警察局第九警察隊員警拍
    照存證，並依道路交通管理處罰條例第33條第1項第2款之規
    定逕行舉發。嗣因異議人於應到案日期前提出申訴，原處分
    機關函請原舉發機關調查結果，仍認異議人有前揭違規行為
    ，原處分機關遂依道路交通管理處罰條例第33條第1項第2款
    、第63條第1項第1款（裁決書漏引第1項第1款）及違反道路
    交通管理事件統一裁罰標準表規定，裁處異議人3,000 元之
    罰鍰，並記違規點數1點，合先敘明。
三、異議人聲明異議意旨略以：國道警察局僅函覆當日車流正常
    ，並未查證前方080-NF號計程車駕駛行為，車速時快時慢左
    右偏移，疑有打瞌睡之嫌，直到發現與前一輛小貨車CD－71
    56號車之車距遽然縮短時，才緊急煞車，導致與本人車輛未
    達行車車距50公尺，由國道警察所舉發之照片裡可清楚辯識
    出080-NF號計程車煞車燈是亮的，為此聲明異議，請求撤銷
    原處分等語。
四、經查：
  (一)異議人於96年7月13日下午3時48分許，駕駛車牌號碼0711-E
    V號自用小客車，行經國道5號南下17.5公里處，當日車流量
    正常，行速可達每小時60至70公里等情，有內政部警政署國
    道公路警察局第九警察隊書函附卷可參；又異議人因在非擁
    塞時段於雪山隧道內行車未保持50公尺以上安全距離之違規
    ，而為內政部警政署國道公路警察局第九警察隊員警舉發之
    事實，為異議人所不爭執，並有採證照片1張、錄影光碟1片
    、光碟翻拍照片、內政部警政署國道公路警察局舉發違反道
    路交通管理事件通知單在卷可稽，是異議人之違規事實，堪
    以認定。
  (二)證人即當日舉發之內政部警政署國道公路警察局第九警察隊
    頭城分隊員警甲○○，已於本院調查時結證稱：「（問：本
    件交通違規事件是否你舉發的？【提示違規舉發通知單】）
    （答：是的。）（問：類似案件通常是如何舉發？）（答：
    我們是現場架設ＤＶ錄影，以數位相機照相，行駛中之車輛
    在安全錐未保持50公尺，我們就會照相舉發，本案也是如此
    。）（問：所謂架設ＤＶ攝影，是臨時搭？）（答：不是固
    定的，是有排勤務時才會架設，我們於架設ＤＶ前方300 公
    尺處會有告示牌，告示牌是固定地點，架設ＤＶ處通常也是
    固定的。）（問：本案有無受處分人所說前車駕駛不當情形
    ？）（答：沒有，因為我現場有注意，事後也有過濾一次，
    隊部長官也會再過濾一次【庭呈連拍照片及錄影光碟】）。
    ）（問：【提示申訴書之照片】受處分人說前車當時是在緊
    急煞車，所以受處分人才臨時煞車？）（答：受處分人本身
    就已經未保持安全距離，而不是前車緊急煞車後，導致受處
    分人緊急煞車。）（問：這輛計程車當時究竟有無煞車？）
    （答：無法判斷，因為有些車輛第三煞車燈會亮。）（問：
    【提示照片】是否有受處分人所說的情況？）（答：從後面
    來看，計程車沒有踩煞車，受處分人可能是因為看到有拍照
    所以才煞車，依道交法受處分人正常行駛中也未保持安全距
    離，非計程車踩煞車，導致未保持安全距離。）」等語明確
    （見本院96年11月14日訊問筆錄）。證人甲○○身為執法人
    員，與異議人既素不相識，且無任何宿怨仇隙，衡情證人應
    無在執行交通勤務中，刻意舉發素不相識、毫無冤仇之異議
    人，且甘冒偽證之罪責，於本院調查中到庭具結為虛偽之陳
    述，以羅織誣陷異議人之可能或必要，且證人於上開路段定
    點值勤經驗豐富，是應認證人甲○○上開之證詞為可採。
  (三)異議人雖辯稱因前車突然緊急煞車，導致行車安全距離縮短
    云云。惟查，經本院勘驗錄影光碟之結果，確實可見「受處
    分人前方之080－NF號計程車於行經國道5號南下17.5公里處
    時，其煞車燈確係亮起無誤，惟該車與前方之CD－7156號小
    貨車保持50公尺以上之安全距離，車速亦平穩，並無緊急煞
    車之情事。受處分人所有之0711－EV號自小客車出現時與前
    方之計程車即未保持50公尺以上的安全距離，前方之計程車
    並未緊急煞車，亦無因此而迫使受處分人緊急煞車致安全距
    離縮短之情況發生」等情，此有本院勘驗筆錄1 份在卷可憑
    ，故異議人以前情置辯，並不足採。從而，本件事證明確，
    異議人之違規行為堪予認定。
五、綜上所述，異議人確有在前開時、地於雪山隧道內行車未保
    持50公尺以上安全距離之違規行為。原處分機關依前開道路
    交通管理處罰條例第33條第1項第2款、第63條第1項第1款及
    違反道路交通管理事件統一裁罰基準表之規定，裁處受處分
    人罰鍰3,000元，並記違規點數1點，尚無違誤。異議人猶執
    前詞指摘原處分不當，為無理由，自應將其異議駁回。
六、據上論結，依道路交通案件處理辦法第19條，裁定如主文。
中　　華　　民　　國　　96　　年　　11　　月　　27　　日
                  交通法庭法　官　林孟皇
以上正本證明與原本無異
如不服本裁定應於送達後5日內向本院提出抗告狀
 　　                     書記官　宋德華
中　　華　　民　　國　　96　　年　　11　　月　　27　　日
